臺灣雲林地方法院刑事裁定　　　　　　　100年度聲再字第2號
聲　請　人
即受判決人　王登祿
上列被告因違反毒品危害防制條例案件，對於本院中華民國98年
12月31日97年度訴字第790 號第一審刑事判決，聲請再審，本院
裁定如下：
    主  文
再審之聲請駁回。
    理  由
一、聲請再審意旨略以：聲請人即受判決人王登祿回想起民國96
    年11月11日生日當天，在嘉義市逛街、慶生，有看到舅媽與
    他人在一起，當日晚上10、11時許，受判決人送朋友吳雪綾
    回家後，曾至雲林縣斗六市溝壩加油站找友人黃哲聖，並在
    加油站待到翌日（96年11月12日）凌晨2 時許才離開，期間
    友人黃哲聖有請受判決人吃泡麵、茶葉蛋，受判決人也有向
    加油站借電話打給同案被告李承慶，詢問如果看到舅媽與別
    的男人在一起，你會怎麼辦等語，故受判決人送朋友吳雪綾
    返回斗六市住處後，係到溝壩加油站找友人黃哲聖，自不可
    能同時還到同案被告李承慶住處拿毒品後，送去給陳宋達，
    有受判決人未發現致未主張之證人黃哲聖及溝壩加油站之通
    聯紀錄等證據可資證明，爰依法聲請再審等語。
二、按聲請再審者，由判決之原審法院管轄；法院認為聲請再審
    之程序，違背規定者，應以裁定駁回之，刑事訴訟法第426
    條第1 項、第433 條分別定有明文。又刑事訴訟法再審編並
    無準用同法第三編有關上訴之規定，故此種訴訟程式之欠缺
    ，法院不必先命為補正；程序上駁回上訴判決，與實體事項
    無關，不具實體之確定力，不得為再審之對象，有最高法院
    88年度臺抗字第416 號、83年度臺抗字第247 號裁定意旨可
    資參照，合先敘明。
三、經查，聲請人即受判決人因王登祿違反毒品危害防制條例案
    件，共2 罪，經本院於民國98年12月31日以97年度訴字第79
    0 號判決判處應執行有期徒刑8 年6 月，嗣因被告王登祿不
    服提起上訴，再經臺灣高等法院臺南分院於99年7 月23日以
    99年度上訴字第197 號判決認被告上訴無理由而駁回上訴，
    被告不服提起上訴，嗣經最高法院於100 年1 月27日以100
    年度臺上字第587 號判決認被告上訴不合法而駁回上訴確定
    等情，有本院97年度訴字第790 號判決刑事判決書、臺灣高
    等法院臺南分院99年度上訴字第197 號刑事判決書、最高法
    院100 年度臺上字第587 號刑事判決書、臺灣高等法院被告
    前案紀錄表各1 份可資參照。是受判決人上開刑事案件既經
    第二審法院實體判決確定，揆諸前開說明，自應向第二審法
    院即臺灣高等法院臺南分院聲請再審方屬適法，受判決人誤
    向本院聲請再審，其聲請再審之程序顯然違背規定，應予駁
    回。本件再審之聲請既不合法，本院自不必再審究其再審有
    無理由，附此敘明。
四、爰依刑事訴訟法第433 條，裁定如主文。
中    華    民    國    100   年    4     月    11    日
                  刑事第三庭  審判長法  官  林輝煌
                                    法  官  蕭雅毓
                                    法  官  陳雅琪
以上正本證明與原本無異。
如不服本裁定，應於裁定送達後5 日內向本院提出抗告狀（須附
繕本）。
                                    書記官  顏錦清
中    華    民    國    100  年     4     月    11    日